臺灣高雄地方法院刑事判決　　　　　　 94年度交訴字第111號
公　訴　人　臺灣高雄地方法院檢察署檢察官
被　　　告　戊○○
　　　　　　　　　　號
上列被告因過失傷害等案件，經檢察官提起公訴（94年度偵緝字
第1314號），本院判決如下：
    主  文
戊○○因過失傷害人，處有期徒刑肆月；又駕駛動力交通工具肇
事，致人受傷而逃逸，處有期徒刑柒月。應執行有期徒刑玖月。
    事  實
一、戊○○未考領合格自小客車駕駛執照，於民國92年5 月26日
    上午9 時50分許，駕駛己○○所有，車號ZI－3109號自小客
    車，沿高雄縣燕巢鄉台22線由南往北方向行駛，行經台22線
    6.5 公里處有交通號誌之交岔路口處，於左轉橫山路之際，
    應注意、能注意汽車行駛至交岔路口時，本應注意車前狀況
    ，隨時採取必要之安全措施，且轉彎車應讓直行車先行，而
    依當時氣候晴朗，日間自然光線視線良好，柏油路面平宜乾
    燥無缺陷及障礙物，並無不能注意之情事，竟疏未注意及此
    即貿然左轉，其所駕自小客車右前側車頭撞及沿台22線由北
    往南對向直行之丁○○所騎車號XWP －059 號機車之左側車
    頭，致丁○○人、車倒地，丁○○因此受有頭部外傷併左上
    眼瞼裂傷、鼻部挫傷及右下肢擦傷之傷害。戊○○於駕車肇
    事致人受傷後，明知汽車駕駛人如肇事致人受傷，應即採取
    救護或其他必要措施，為規避責任，竟另萌生肇事逃逸之犯
    意，未立刻停車查看救護傷者而駕車繼續前駛逃逸，嗣經路
    人甲○○記下其所駕自小客車之車牌號碼，報警後循線查知
    上情。
二、案經丁○○訴由高雄縣警察局岡山分局報請臺灣高雄地方法
    院檢察署檢察官偵查起訴。
    理  由
壹、程序部分：
    依刑事訴訟法第159 條之1 第2 項規定，被告以外之人於偵
    查中向檢察官所為之陳述，除顯有不可信之情況者外，得為
    證據。本案證人甲○○、己○○、乙○○於偵查中向檢察官
    所為陳述已依刑事訴訟法第186 條第1 項規定具結，復無顯
    不可信之情事存在，依前揭規定，自得採為證據。又卷附健
    仁醫院診斷證明書，乃健仁醫院醫師於審判外就告訴人即被
    害人丁○○所受傷勢所為之書面陳述；卷附交通事故調查報
    告表、道路交通事故現場圖則為處理交通事故之員警就具體
    個案於審判外所為之書面陳述，均屬傳聞證據，惟本案當事
    人迄本院言詞辯論終結前均未聲明異議，依刑事訴訟法第15
    9 條之5 第2 項規定，均視為其同意採為證據。
貳、實體部分：
一、訊據被告戊○○就其於前揭時地未考領自小客車駕駛執照，
    卻仍駕車，且因過失擦撞告訴人丁○○所騎乘之機車，致丁○○受有傷害，其於肇事後未即停車救護傷者，而駕車逃逸
    之事實，均坦承不諱（見本院卷第93頁），並有證人即目擊
    者甲○○於偵查中結證稱：伊目擊被告行經肇事路段，高速
    倏然左轉，致撞及被害人丁○○所騎乘之機車，被告於撞擊
    後雖駕車回轉，然並未減速，隨即離開現場，伊則於記下被
    告所駕自小客車車牌號碼後，向員警說明等語（見94年度偵
    緝字第1314號卷第62頁）。另證人即受理本案之員警丙○○
    則證稱：伊依車牌號碼聯絡上車主己○○，車主己○○並駕
    駛車號ZI－3109號自小客車到警局，經勘驗前開自小客車之
    車型、車號均與目擊者所述相符，而該自小客車車身所留撞
    擊點與機車車身上之撞擊點亦相符，經拍照存證後，車主供
    稱案發當時該自小客車係由被告使用中，車主並於派出所以
    電話聯絡被告，惟被告表示人在台南，不願出面等語（見本
    院卷第58頁、第59頁）。又車號ZI－3109號自小客車之所有
    人己○○於偵查中亦供稱：車號ZI－3109號自小客車為伊所
    有，伊於92年5 月26日上午約6 、7 點左右借予被告使用，
    被告稱欲前往高雄看守所，嗣於當日下午經伊經姐姐電話通
    知，始知發生車禍等語（見94年度偵緝字笫1314號卷第52頁
    、92年度偵字第17401 號卷第15頁）。且證人乙○○復結證
    稱：被告於92年5 月26日上午5 時許到伊住處向己○○借車
    ，被告約於中午還車，俟同日下午伊與己○○接獲己○○胞
    姐之電話通知，伊始陪同己○○下樓查看車子，發現副駕駛
    座之板金有凹痕等情無訛（見92年度偵字第17401 號卷第23
    頁），核被告之自白與前揭證人證詞相符，且有照片10幀及
    道路交通事故調查報告表、道路交通事故現場圖各1 份在卷
    可稽（見警卷第13頁、第16頁、第20頁），告訴人丁○○所
    受傷害，復有卷附健仁醫院診斷證明書可證（見本院卷第10
    頁），足認被告前開自白與事實相符，應可採信。本件事證
    明確，被告過失傷害及肇事逃逸之犯行，洵堪認定。
二、核被告戊○○所為，係犯刑法第284 條第1 項前段之過失傷
    害罪，及同法第185 條之4 之駕駛動力交通工具肇事，致人
    受傷而逃逸罪。被告所犯上開二罪間，犯意各別，罪名互異
    ，應予分論併罰。又被告未考領合格之駕駛執照，業據其供
    明在卷（見本院卷第94頁），竟駕駛前開自小客車上路，並
    因肇事致告訴人受傷，應依道路交通管理處罰條例第86條第
    1 項規定，就其過失傷害部分加重其刑。爰審酌被告前有違
    反麻醉藥品管理條例、毒品危害防制條例等多項前科（未構
    成累犯），有臺灣高等法院被告前案紀錄表1 份在卷可按，
    其素行非佳，其於未考領有合格駕駛執照之情形下，竟駕車
    上路，且未注意車前狀況、於轉彎之際未讓直行車先行，致
    擦撞告訴人所騎乘之機車，使告訴人受有前揭之傷害，且於
    肇事後，心存僥倖，駕車逃離，棄告訴人於不顧，無視他人
    生命安危，其犯行所生危害非輕，且被告迄未與告訴人達成
    和解並賠償告訴人所受之損害，量刑本不宜從輕，惟念及被
    告犯後已坦承全部犯行等一切情狀，分別量處如主文所示之
    刑，並定其應執行之刑，以示懲儆。
參、據上論斷，應依刑事訴訟法第299 條第1 項前段、刑法第18
    5 條之4 、第284 條第1 項前段、道路交通管理處罰條例第
    86條第1 項、第51條第5 款、罰金罰鍰提高標準條例第1 條
    前段，判決如主文。
本案經檢察官庚○○到庭執行職務。
中　　華　　民　　國　　94　　年　　12　　月　　6 　　日
                  交通法庭    審判長法　官  李政庭
                                    法  官  李育信
                                    法  官  賴文姍
以上正本證明與原本無異。
如不服本判決，應於收受送達後10日內向本院提出上訴書狀。
中　　華　　民　　國　　94　　年　　12　　月　　 6　　日
 　　　　　　　　　　　　　　       書記官  王高山
附錄論罪科刑法條：
刑法第284條第1項、第185條之4
